【裁判字號】    89,易,1440
【裁判日期】    900319
【裁判案由】    違反商標法
【裁判全文】
臺灣新竹地方法院刑事判決                    八十九年度易字第一四四０號
    公  訴  人  臺灣新竹地方法院檢察署檢察官
    被      告  甲○○
右被告因被告違反商標法案件，經檢察官提起公訴（八十九年度偵字第四七六０號、
八十九年度偵字第五一五九號），本院判決如左：
    主  文
甲○○連續行使偽造私文書，足以生損害於他人，處有期徒刑月，如易科罰金，以
佰元折算壹日。
扣案之牛仔褲拾件沒收。
    事  實
一、甲○○係位於新竹市○○街四十三號「橘子發光體服飾店」負責人，明知如附圖
    所示之商標圖樣，係美商利惠公司（英文名稱ＬＥＶＩＳＴＲＡＵＳＳ＆ＣＯ．
    中文名稱稱為美商利惠國際有限公司，以下簡稱美商利惠公司）向經濟部中央標
    準局申請註冊登記，取得商標專用權，指定使用於衣服、領袖類之男女老幼之一
    切內外長短衣褲商品上，且係世所共知之著名商標。亦明知上開公司所生產製造
    使用上開商標圖樣之商品在國際及國內市場行銷多年，品質著有商譽，為業者及
    消費大眾所共知。竟於民國八十九年七月下旬，在台北市不詳門牌之地點，以每
    件新台幣（下同）五百五十元之價格，向綽號「阿華」之不詳姓名之人，販入他
    人所仿冒使用印有如附圖所示商標圖樣，且牛仔褲仿品上載有美商利惠公司英文
    名稱（ＬＥＶＩＳＴＲＡＵＳＳ＆ＣＯ．）表示係美商利惠公司製造之產品之文
    書之牛仔褲十五件，隨即基於概括之犯意，以每件一千二百八十元之價格，在其
    所經營位於前開地點之店內，先後二次賣予不特定人，行使前開偽造之文書，足
    以生損害於美商利惠公司。於八十九年八月四日下午四時三十分許，為警在位於
    其開地點之店內查獲，並扣得其所有之仿品牛仔褲十三件。
二、案經商標專用權人美商利惠公司訴由新竹市警察局第二分局報請暨訴請臺灣新竹
    地方法院檢察署檢察官偵查起訴。
    理  由
一、訊據被告甲○○固供承以每件五百五十元之價格自台北市販入扣案所示之牛仔褲
    ，而後連續二次以每件一千二百八十元之價格販賣予不特定人之事實不諱，惟否
    認有違反商標法、行使偽造私文書之犯行，並辯稱：他不知是仿冒品云云；惟查
    ：
 （一）、右揭事實業據告訴人美商利惠公司代理人傅文民律師於警局偵訊、檢察官
  偵查中及本院審理中指訴綦詳，並有扣案仿冒牛仔褲十三件扣案可資佐證
         。
 （二）、如附圖所示之商標圖樣，係美商利惠公司向我國經濟部中央標準局註冊登
         記，享有商標專用權之圖樣，此有經濟部中央標準局商標註冊證影本在卷
         可稽。
 （三）、而被告服飾店之經營者，對扣案牛仔褲為仿冒品，自無不知之理，且被告
         進貨之價格僅有五百五十元，遠低於告訴人公司生產之真品牛仔褲價格，
         亦經告訴人之代理人在偵查中指訴明確，被告辯稱不知牛仔褲係仿冒品，
         係卸責之詞，自無可採。
 （四）、又被告販售仿冒之牛仔褲，其上載有美商利惠公司之英文名稱，表示為該
         公司產品，為私文書，有扣案牛仔褲可稽，既偽造告訴人美商利惠公司名
         義標明為該公司出品之物，係表示為該公司真正之產品，自足以生損害於
         該公司。被告辯稱其無行使偽造私文書云云，亦非可採。
    事證明確，被告前開犯行洵堪認定。
二、核被告販賣仿冒牛仔褲所為，係犯商標法第六十三條之販賣仿冒商標商品罪。被
    告所販賣之牛仔褲上，既以告訴人美商利惠公司即ＬＥＶＩＳＴＲＡＵＳＳ＆Ｃ
    Ｏ．名義標明為該公司出品之物，係表示為該公司真正之產品，自足以生損害於
    該公司，依刑法第二百二十條第一項規定，應以準私文書論，並構成刑法第二百
    十六條、第二百十條之行使偽造私文書罪。被告先後二次販賣仿冒商標商品、行
    使偽造私文書之犯行，時間緊接，各觸犯構成要件相同之罪名，顯係各基於概括
    犯意為之，均為連續犯，各應論以一罪，並加重其刑。再被告所犯上開二罪間，
    係一行為所觸犯，為想像競合犯，應從一重之連續行使偽造私文書罪處斷。公訴
    人雖未就被告行使偽造私文書部分起訴，惟依前述該部分，與起訴事實，有裁判
    上一罪關係，為起訴效力所及，本院自應併予審判。又被告行為後，刑法第四十
    一條之規定，業經於九十年一月四日修正，並經總統於九十年一月十日公布，依
    法於九十年一月十二日生效，而修正後之刑法第四十一條第一項之規定「犯最重
    本刑為五年以下有期徒刑以下之刑之罪，而受六個月以下有期徒刑之宣告，因身
    體、教育、職業、家庭之關係或其他正當事由，執行顯有困難者，得以一元以上
    三元（業據罰金罰鍰提高標準條例第二條前段規定，就其原定數額提高為一百倍
    折算一日）以下折算一日，易科罰金，但確因不執行所宣告之刑，難收矯正之效
  ，或難以維持法秩序者，不在此限」，對於被告並無不利，依刑法第二條第一項
    前段之規定，適用裁判時之新法。爰審酌被告之犯罪動機、所得利益、販賣數量
    、對真正商標權所表彰之品質及商譽之影響、及妨礙社會交易秩序與犯罪後之態
    度等一切情狀，量處如主文所示之刑。並諭知易科罰金之折算標準。另扣案之仿
    品牛仔褲十三件，依商標法第六十四條併予宣告沒收。
據上論斷，應依刑事訴訟法第二百九十九條第一項前段，商標法第六十三條、第六十
四條，刑法第十一條前段、第二條第一項前段、第五十六條、第二百十條、第二百十
六條、第二百二十條第一項、第五十五條、第四十一條第一項，判決如主文。
本案經檢察官吳金棟到庭執行職務。
中      華      民      國    九十      年      三      月     十九     日
                            台灣新竹地方法法院刑事第二庭
                                      法  官  王  銘  勇
右正本證明與原本無異。
如不服本判決應於收受送達後十日內向本院提出上訴書狀，其未敘述上訴之理由者並
得於提起上訴後十日內向本院補提理由書（均須按他造當事人之人數附繕本）。
                                      書記官  鄭  明  枝
中      華      民      國    九十      年      三      月     十九     日
附錄本案論罪科刑法條全文：
商標法第六十三條：
明知為前條商品而販賣、意圖販賣而陳列、輸出或輸入者，處一年以下有期徒刑、拘
役或科或併科新臺幣五萬元以下罰金。
刑法第二百十條
偽造、變造私文書，足以生損害於公眾或他人者，處五年以下有期徒刑。
第二百十六條
行使第二百十條至第二百十五條之文書者，依偽造、變造文書或登載不實事項或使登
載不實事項之規定處斷。


司法院資訊處製作；財團法人民間司法改革基金會備份。
